臺灣臺北地方法院民事裁定　　　　　　　 96年度抗字第518號
抗　告　人　乙○○
代　理　人　陳靜育律師
相　對　人　財政部台北市國稅局
法定代理人　甲○○
上列當事人間選派清算人事件，抗告人對於中華民國96年6 月6
日本院95年度司字第504 號裁定提起抗告，本院裁定如下：
    主  文
抗告駁回。
抗告程序費用新台幣壹仟元由抗告人負擔。
    理  由
一、抗告人抗告意旨略以：抗告人結婚後即隨丈夫郭文鏗遷居，
    而於民國95年8 月14日遷入台北縣汐止市○○路89號2 樓居
    住，早已遷離台北市○○○路○段153 巷3 弄1 號址五年之
    久，惟本院關於選派清算人之裁定竟將抗告人之送達地址載
    為台北市○○○路○段153 巷3 弄1 號，亦未先依該址為送
    達，而在本院查得抗告人戶籍地即前述汐止市地址後，竟對
    該址以寄存送達方式為之，嗣後於95年10月19日所為命抗告
    人補繳抗告費、95年11月30日駁回抗告之裁定竟分別直接寄
    存於前開台北市○○○路、汐止市址，致抗告人未收受該補
    繳抗告費之裁定而遭本院駁回抗告；實則本院在將裁定為寄
    存送達時，並未製作通知書，亦未將該通知書黏貼於抗告人
    住居所門首、將另一份置於該送達處所信箱或其他適當位置
    ，故抗告人並不知有應受送達文書被寄存之事實，而無法前
    往警局領取。是以，原審於95年11月30日駁回抗告人抗告之
    裁定送達不合法，抗告期間因之尚未開始計算，抗告人於96
    年5 月28日提起抗告（抗告人誤載為95年5 月28日）並未逾
    期，為此提起本件抗告，求為廢棄原裁定等語。
二、按所謂住所，即以久住之意思住於一定地域之謂；所謂居所
    ，乃以暫時目的所居之場所。倘送達之處所確為應受送達人
    之住居所，即得於該處所為寄存送達，而生送達之效力。經
    查，抗告人已自陳其於95年8 月14日即遷入台北縣汐止市○
    ○路89號2 樓居住；且抗告人確實設立戶籍於該址，亦有抗
    告人所提戶籍謄本在卷可稽。準此，抗告人自95年8 月14日
    起即已將住所設於上開地址，堪以認定。
三、次按送達於應受送達人之住居所、事務所或營業所行之；送
    達於住居所、事務所或營業所不獲會晤應受送達人者，得將
    文書付與有辯別事理能力之同居人或受僱人；送達不能依前
    兩項規定為之者，得將文書寄存送達地之自治或警察機關，
    並作送達通知書兩份，一份黏貼於應受送達人住居所、事務
    所、營業所或其就業處所門首，另一份置於該送達處所信箱
    或其他適當位置，以為送達；寄存送達，自寄存之日起，經
    十日發生效力，此為民事訴訟法第一百三十六條第一項前段
    、第一百三十七條第一項及第一百三十八條所明定者。又同
    法第一百三十八條所規之寄存送達，僅須將文書寄存送達地
    之自治或警察機關，並作送達通知書，黏貼於應受送達人住
    居所、事務所或營業所門首及信箱等適當位置，經十日後即
    生送達之效力，至於應受送達人究於何時前往領取應受受達
    之文書，或並未前往領取，或該文書嗣經退還原送達法院等
    ，對於送達之效力均無影響。查：
  (一)本院95年8 月31日選派清算人裁定、95年10月19日命補抗告
    費用之裁定及95年11月30日駁回抗告人抗告之裁定，均有向
    抗告人汐止市之住所為送達，因未獲會晤應受送達人即抗告
    人，亦無法將文書付與有辯別事理能力之同居人或受僱人，
    乃以寄存送達方式為之，經核與民事訴訟法第一百三十八條
    規定相符。抗告人指陳上開裁定均未依同法第一百三十六條
    、第一百三十七條規定為送達，竟直接以寄存送達方式為之
    ，送達不合法云云，尚無足取。
  (二)次查，本院前揭三份裁定書均係由書記官交郵務機構行送達
    程序，臺灣郵政股份有限公司基隆郵局所轄汐止郵局於95年
    9 月22日、10月25日、12月7 日送達此等裁定書時，均有依
    規定製作郵務送達通知書二份，分別黏貼在受達人即抗告人
    住所門首及置入其信箱內，相關郵件則寄存於汐止分局長安
    派出所乙節，業經臺灣郵政股份有限公司基隆郵局以96年8
    月7 日函覆本院綦詳。準此，抗告人徒謂本院在為寄存送達
    時並未製作通知書，且未將通知書黏貼於其住居所門首，亦
    未將另一份置於該送達處所信箱或及其適當位置，致其無從
    知悉有應受送達之文書被寄存等語，委無足採。
  (三)綜上，本院原審前述三份裁定在以寄存送達方式為之，經十
    日後分別均已生送達之效力。本院原審以抗告人未遵期繳納
    抗告費且抗告逾十日不變期間等為由，裁定駁回其抗告，並
    無違誤。
四、從而，抗告人提起本件抗告，為無理由，應予駁回。
五、爰依非訟事件法第二十一條第二項、第二十四條第一項、第
    四十六條、民事訴訟法第四百九十五條之一第一項、第四百
    四十九條第一項、第七十八條，裁定如主文。
中　　華　　民　　國　　96　　年　　9　　月　　 3　 　日
                  民事第三庭審判長法　官　張靜女
                                  法  官  管靜怡
                                  法  官  賴錦華
以上正本係照原本作成
得於十日內以違背法令為理由，委任律師為訴訟代理人，向本院
提出再抗告，而後始可再抗告於最高法院（對於費用之裁定，不
得獨立聲明不服）
中　　華　　民　　國　　96　　年　　9 　　月　　4 　　日
                                  書記官  林桂玉
